臺灣高雄地方法院刑事判決　　　　　　　94年度訴字第3963號
公　訴　人　臺灣高雄地方法院檢察署檢察官
被　　　告　甲○○
　　　　　　　　　　（現於臺灣高雄女子監獄執行）
上列被告因違反毒品危害防制條例案件，經檢察官提起公訴（94
年度毒偵字第8440號），本院於準備程序進行中，被告為有罪之
陳述，經告知簡式審判程序之旨，並聽取檢察官及被告之意見後
，本院合議庭裁定由受命法官獨任改依簡式審判程序審理，並判
決如下：
    主  文
甲○○連續施用第一級毒品，累犯，處有期徒刑壹年貳月，扣案
海洛因壹包（淨重零點零貳公克，空包裝重零點貳柒公克）沒收
銷燬之；又施用第二級毒品，累犯，處有期徒刑陸月；應執行有
期徒刑壹年陸月，扣案海洛因壹包（淨重零點零貳公克，空包裝
重零點貳柒公克）沒收銷燬之。
    事  實
一、甲○○前因違反肅清煙毒條例、麻醉藥品管制條例等案件，
    分別經臺灣高等法院高雄分院於民國84年6 月27日以84年度
    上訴字第1232號、本院於85年5 月27日以85年度易字第3234
    號各判決處有期徒刑3 年、3 月在案，入監服刑後於86年8
    月12日假釋出監；又因施用毒品案件，經本院以88年毒聲字
    第303 號裁定送觀察、勒戒後，認無繼續施用毒品之傾向，
    於88年2 月3 日釋放出所，並經臺灣高雄地方法院檢察署檢
    察官於88年1 月29日以88年度偵字第3 號為不起訴處分在案
    ；前開假釋亦遭撤銷，入監服刑後於89年10月27日縮短刑期
    執行完畢；又因施用毒品案件，經本院以91年度毒聲字第62
    86號裁定而於91年9 月25日送執行觀察、勒戒，執行完畢後
    認有繼續施用毒品之傾向，經本院以91年毒聲字第7015號裁
    定令入戒治處所施以強制戒治1 年，嗣戒治屆滿3 月而成效
    評定合格，認無繼續戒治之必要，經本院以92年度毒聲字第
    1613號裁定停止戒治，所餘戒治期間付保護管束，而於92年
    4 月3 日釋放出所，復因違反保護管束應遵守事項情節重大
    ，經本院以92年度毒聲字第5155號裁定撤銷停止戒治，令入
    戒治處所施以強制戒治，然於強制戒治執行中，因新修正毒
    品危害防制條例公布施行，而於93年1 月9 日釋放出所，至
    刑案部分則經本院於92年8 月7 日以91年度訴字第3636號判
    決處有期徒刑10月在案，94年2 月1 日縮刑期滿執行完畢；
    又因施用毒品案件，經本院於93年11月26日以93年度訴字第
    2743號判決處有期徒刑1 年在案（尚未執行）。詎甲○○猶
    未悛悔，基於施用第1 級毒品之概括犯意，自94年8 月底某
    日至9 月6 日，在高雄線路竹鄉之公共廁所內，以注射針筒
    施打之方式，連續施用第1 級毒品海洛因共3 次；另基於施
    用第2 級毒品之犯意，於同年9 月6 日施用海洛因完畢後，
    另在同一地點以加熱吸食煙霧之方式，施用第2 級毒品甲基
    安非他命1 次。嗣於94年9 月10日下午2 時許，在高雄線路
    竹鄉○○路2 巷旁產業道路為警查獲，並扣得甲○○施用之
    海洛因1 包（淨重0.02公克，空包裝重0.27公克）。
二、案經高雄縣政府警察局湖內分局報告臺灣高雄地方法院檢察
    署檢察官偵查起訴。
    理  由
一、本件被告甲○○所犯係毒品危害防制條例第10條第1 項、第
    2 項之施用第1 級、第2 級毒品罪，其法定刑係死刑、無期
    徒刑、最輕本刑為3 年以上有期徒刑以外之罪，被告於準備
    程序進行中就被訴事實為有罪之陳述，經告知簡式審判程序
    之旨，並聽取其與檢察官之意見後，本院認無不得或不宜改
    依簡式審判程序進行之情事，爰依刑事訴訟法第273 條之1
    第1 項規定，裁定本件由受命法官獨任改依簡式審判程序審
    理，合先敘明。
二、訊據被告甲○○對於前揭施用第1 級、第2 級毒品之事實供
    承不諱，而其為警所採尿液經送以酵素免疫分析法初步篩檢
    ，再以氣相層析質譜儀法確認結果，呈嗎啡陽性反應及甲基
    安非他命陽性反應，此有臺灣檢驗科技股份有限公司濫用藥
    物尿液檢驗報告（報告編號：KＺ000000000000）暨代號與真
    實姓名對照表附卷可稽，另扣案白粉1 包經送鑑驗結果，含
    海洛因成分，淨重為0.02公克（空包裝重0.27公克），有卷
    附法務部調查局調科壹字第220022063 號鑑定通知書可憑，
    足徵被告之自白與事實相符，堪予採信。又被告有如犯罪事
    實欄所列前科紀錄，此有臺灣高等法院被告前案紀錄表、臺
    灣高等法院在監在押全國紀錄表及本院93年度訴字第2743號
    判決書在卷可參，被告經本院以91年度毒聲字第6286號裁定
    而於91年9 月25日送執行觀察、勒戒，認有繼續施用毒品之
    傾向，而經本院以91年毒聲字第7015號裁定令入戒治處所施
    以強制戒治1 年，堪認先前原執行觀察、勒戒部分業已執行
    完畢釋放而改為執行強制戒治，是被告為本件施用毒品犯行
    之時間，在其觀察、勒戒執行完畢釋放後5 年內，應依法論
    科。退步而言，倘以被告第1 次接受觀察、勒戒之時間觀之
    ，被告係於88年2 月3 日釋放出所，距本件施用毒品犯行之
    時間固然已逾5 年，然而，毒品危害防制條例第20條第3 項
    所稱「依前項規定為觀察、勒戒或強制戒治執行完畢釋放後
    ，5 年後再犯第10條之罪者，適用本條前2 項之規定」，其
    立法理由在於：觀察、勒戒或強制戒治後5 年後再犯者，顯
    見前所實施之觀察、勒戒或強制戒治已足以遮斷其施用毒品
    之癮，為其自新及協助其斷除毒癮，對此5 年後再犯者爰明
    定仍適用初犯之規定，先經觀察、勒戒、強制戒治之程序。
    由上開立法理由可知，所謂觀察、勒戒或強制戒治完畢釋放
    後5 年後，應僅指因觀察、勒戒或強制戒治已有效果，5 年
    內未再施用毒品而言，如5 年內又再行施用毒品，顯見其前
    之觀察、勒戒或強制戒治並未收效，即無再行觀察、勒戒或
    強制戒治之必要，從而，本件被告於第1 次觀察、勒戒釋放
    後，仍屢次再為施用毒品之犯行，自無再行適用毒品危害防
    制條例第20條第3 項規定之餘地。綜上所述，本件事證明確
    ，被告犯行洵堪認定，應依法論科。
三、核被告所為，係犯毒品危害防制條例第10條第1 項、第2 項
    之施用第1 級、第2 級毒品罪。被告持有海洛因及甲基安非
    他命之低度行為為其施用之高度行為所吸收，毋庸另論。被
    告先後3 次施用海洛因行為之時間緊接，所犯構成要件相同
    ，顯係基於概括犯意而為，應依刑法第56條連續犯規定論以
    一罪，並加重其刑。至被告施用第1 級、第2 級毒品之犯意
    各別，行為互殊，應予分論併罰。檢察官原起訴意旨雖認被
    告施用海洛因之行為為1 次，然其餘部分與已起訴部分有裁
    判上一罪之連續犯關係，為起訴效力所及，本院自應予以審
    究。又被告有如犯罪事實欄所列前科紀錄，業如前述，其於
    前次有期徒刑執行完畢後5 年內，再犯本件有期徒刑以上之
    罪，為累犯，應依刑法第47條規定加重其刑，施用第1 級毒
    品部分則遞加重之。茲審酌被告前因施用毒品案件，迭經觀
    察、勒戒及強制戒治、判刑後，猶未悛悔而再為本件施用毒
    品犯行，足見其毒癮匪淺，然念其犯後尚能供承犯行，態度
    良好，且毒癮戒絕確實不易，又其施用毒品乃戕害自身健康
    而未直接危害他人，以及犯罪之動機、手段、次數等一切情
    狀，量處如主文所示之刑，並定其應執行之刑，以資懲儆。
    扣案海洛因1 包（淨重0.02公克，空包裝重0.27公克，送驗
    結果如前所述）為被告所施用之物，業經其供明在卷，應依
    毒品危害防制條例第18條第1 項前段規定諭知沒收銷燬之。
據上論斷，應依刑事訴訟法第273 條之1 第1 項、第299 條第1
項前段，毒品危害防制條例第10條第1 項、第2 項、第18條第1
項前段，刑法第11條、第56條、第47條、第51條第5 款，判決如
主文。
本案經檢察官黃碧玉到庭執行職務。
中　　華　　民　　國　　94　　年　　12  　月　　22  　日
            鳳山刑事第2 庭法　官  譚德周
以上正本證明與原本無異。
如不服本判決，應於收受送達後10日內向本院提出上訴書狀。
中　　華　　民　　國　　94　　年　　12　　月　　22　　日
 　　　　　　　　　       書記官  廖美玲
附錄法條：毒品危害防制條例第10條第1 項、第2項
毒品危害防制條例第10條
施用第一級毒品者，處 6 月以上 5 年以下有期徒刑。
施用第二級毒品者，處 3 年以下有期徒刑。
